最高法院刑事判決　　　　　　　九十四年度台上字第三四０號
　　上　訴　人　甲○○
　　　　　　　　　　　　111.
上列上訴人因違反毒品危害防制條例等罪案件, 不服台灣高等法
院台南分院中華民國九十三年十一月十六日第二審更審判決（九
十三年度上更(二)字第三五九號，起訴案號：台灣台南地方法院檢
察署九十一年度偵字第五一九八號），提起上訴，本院判決如下
：
    主　文
上訴駁回。
    理　由
按刑事訴訟法第三百七十七條規定：上訴於第三審法院，非以判
決違背法令為理由，不得為之。是提起第三審上訴，應以原判決
違背法令為理由，係屬法定要件，如果上訴理由狀未依據卷內訴
訟資料，具體指摘原判決不適用何種法則或如何適用不當，或所
指摘原判決違法情事，顯與法律規定得為第三審上訴理由之違法
情形，不相適合時，均應認其上訴為違背法律上之程式，予以駁
回。本件原判決綜合全部卷證資料，認上訴人甲○○有其事實欄
所載之犯行，已詳敘所憑之證據與認定之理由。對於上訴人否認
犯罪，辯稱：伊未販賣第一級毒品海洛因給林志明或販賣第二級
毒品安非他命給葉晉賓，林志明打電話來是要拿回手機，伊與葉
晉賓之前女友楊來圜同居，葉晉賓始挾怨誣陷，伊在警察局遭警
員毆打，扣案第一級毒品海洛因係供自己施用云云，認係卸責之
詞，不足採信，亦依調查所得證據，逐一加以指駁及說明。因而
撤銷第一審之科刑判決，改判仍論處上訴人連續販賣第二級毒品
及連續販賣第一級毒品（均累犯）二罪刑（處有期徒刑七年四月
及十一年六月）。
上訴意旨略以：原判決於事實認定民國九十一年五月十三日上訴
人被警查獲當晚，林志明係與警方約在台南市舊市政府前交易毒
品，理由內卻記載林志明與警方約在台南市老地方西餐廳見面交
易，且上訴人主張九十一年五月十三日警詢時，遭警刑求，原判
決竟引台灣台南看守所函附上訴人於九十二年三月七日及九十二
年四月十四日入所記錄表記載上訴人無外傷記錄，為判斷上訴人
未遭警刑求之論據，均有判決理由矛盾之違法；證人葉晉賓挾怨
誣陷，其歷次陳述目的在減輕自己刑責，林志明之證言則前後不
同，林志明施用之海洛因絕非向上訴人購買，原審未予詳酌，祇
採取不利於上訴人之證言，又未命葉晉賓與上訴人對質，未傳喚
楊來圜詳加調查，復未於判決內詳述上訴人所辯不足採信之理由
，即論處上訴人罪刑，顯然違背證據法則，且有應於審判期日調
查之證據未予調查與判決理由不備之違法云云。惟犯罪事實之認
定、證據之取捨及其證明力如何，乃事實審法院自由判斷之職權
，如其取捨判斷不違背經驗法則與論理法則，即不得指為違法，
而據為上訴第三審之理由。又修正後刑事訴訟法施行法第七條之
三規定：「中華民國九十二年一月十四日修正通過之刑事訴訟法
施行前，已繫屬於各級法院之案件，其以後之訴訟程序，應依修
正刑事訴訟法終結之。但修正刑事訴訟法施行前已依法定程序進
行之訴訟程序，其效力不受影響」。九十二年一月十四日修正、
同年二月六日公布之刑事訴訟法，業於同年九月一日施行，本案
則於九十一年十二月十七日繫屬於第一審法院，依前揭規定，對
於提起上訴之案件，於修正刑事訴訟法施行前第一審就可得為證
據之證據，已依法定程序調查者，其效力不受影響，自仍得為證
據。卷查林志明於九十一年五月十三日之警詢陳述，業經原審依
法定程序提示筆錄並告以要旨，令上訴人辯論而為合法調查，揆
諸上揭說明，已依法踐行之訴訟程序，包含證據法則之適用，效
力均不受影響，其證言自有證據能力。原判決採信林志明之警詢
證言與葉晉賓審判中證詞，並詳加說明有補強證據可以擔保其二
人陳述真實性之理由，經核並無違背客觀存在之經驗法則與論理
法則，自屬原審採證認事之適法職權行使，顯無上訴意旨所指之
違背證據法則情事。而原判決於理由壹－三－(四)－(3)，已依刑事
偵查員王志勇之證言，說明林志明打上訴人之行動電話洽購海洛
因，電話由警方接聽，林志明原約在台南市老地方西餐廳交易，
警方於電話中改約在舊市政府前，核與事實之記載並無矛盾之處
。又原判決所引台灣台南看守所函附之上訴人入所記錄表時間縱
然有誤，然上訴人於警詢時並未承認有販毒情事，原判決復未援
引上訴人之警詢筆錄為認定上訴人本件犯行之依據，原判決因而
於理由內敘明上訴人所辯遭警刑求乙節於判決本旨不生影響，於
法自無不合。再葉晉賓已於警詢、檢察官偵查及審判中到庭具結
證述明確，原審認待證事實已臻明瞭，未再予傳喚為無益之調查
，不容任意指摘而據為適法之第三審上訴理由。至楊來圜則傳、
拘無著，乃無從調查之證據方法，原判決復就上訴人所謂葉晉賓
因楊來圜之故，始挾怨誣陷等辯詞，詳敘不予採信及無調查必要
之理由，顯亦無應於審判期日調查之證據未予調查及判決理由不
備之違法可言。其餘上訴意旨，係徒憑己意，為單純的事實上爭
執，或係對原審認事、採證之職權行使及已於判決內詳為論斷之
事項，恣意爭辯，均非依據卷內訴訟資料具體指摘原判決有何違
背法令，自不足據以辨認原判決已具備違背法令之形式要件。依
上開說明，應認本件上訴為違背法律上之程式，予以駁回。
據上論結，應依刑事訴訟法第三百九十五條前段，判決如主文。
中　　華　　民　　國　九十四　年　　一　　月 　二十 　日
                      最高法院刑事第十一庭
                          審判長法官  張　淳　淙
                                法官  謝　俊　雄
                                法官  蘇　振　堂
                                法官  張　春　福
                                法官  呂　丹　玉
      本件正本證明與原本無異
                                      書  記  官
中　　華　　民　　國　九十四　年　　一　　月  二十七  日
                                                   Ｍ
